臺灣高雄地方法院刑事判決　　　　　　　　　　　　九十一年度交訴字第二七號
　　公　訴　人　臺灣高雄地方法院檢察署檢察官
　　被　　　告　乙○○
右列被告因公共危險等案件，經檢察官提起公訴（九十一年度偵字第一五三０四號）
，本院判決如左：
    主  文
乙○○駕駛動力交通工具肇事，致人傷而逃逸，處有期徒刑伍月，如易科罰金，以
佰元折算壹日。緩刑貳年。
被訴過失傷害部分公訴不受理。
    事  實
一、乙○○考領有小型車普通駕駛執照，於民國（下同）九十一年六月四日下午二十
    三時三十分許，駕駛友人劉啟明之妻洪靜芬所有車牌號碼ＸＵ─０七０七號ＢＭ
    Ｗ牌自用小客車，沿高雄縣鳳山市○○路由南向北方向行駛，途經高雄縣鳳山市
    ○○路與光復路交岔口前，欲左轉往光復路口時，本應注意車輛行駛時，駕駛人
    應注意車前狀況，隨時採取必要之安全措施，及汽車行駛至交岔路口，左轉彎時
    ，應距交岔路口三十公尺前顯示方向燈或手勢，行至交岔路口中心處左轉，並不
    得占用來車道搶先左轉，且轉彎車應讓直行車先行，以避免發生碰撞之危險，且
    依當時客觀情節，氣候晴朗，路況良好，視線無礙，又無不能注意之情形，竟疏
    於注意，貿然搶先左轉，而撞及自對向亦沿高雄縣鳳山市○○路往鳳山市○○路
    由北向南方向行駛，由甲○○駕駛車牌號碼九Ｑ─七０八號營業小客車左側車身
    ，然因撞擊力大，致使該營業小客車滑行又撞及到同向前方停放於路邊卸貨由陳
    忠德所駕駛車牌號碼ＺＹ─二一一號大自貨車後方，復再打轉撞及同向前方停放
    於路邊停車格內為吳怡珍所有車牌號碼ＺＬ─八七四五號自小客車，致甲○○因
    而受有左肩面部挫創傷、後枕挫創等傷害。詎乙○○於肇事後，竟未下車加以查
    看，報警處理，並對傷者做救護處置，反而駕車加速逃逸。嗣經警據報前往車禍
    現場處理時，發現車禍現場遺有前開車牌號碼ＸＵ─０七０七號車牌一面，而乙
    ○○返家後，發覺其所駕駛之右開自小客車前方之車牌掉落車禍肇事現場，在警
    員未發覺肇事者之前，自動至警局說明而查獲。
二、案經甲○○訴由高雄縣警察局鳳山分局移送台灣高雄地方法院檢察署檢察官偵查
    起訴。
    理  由
甲、被告肇事致人傷逃逸部分：
一、訊據被告乙○○對右揭時地駕車撞擊被害人甲○○所駕駛之營業小客車，致甲○
    ○受傷，未停車察看並將甲○○送醫而逃逸之事實坦承不諱，且經被害人甲○○
    指述明確，復有道路交通事故調查報告表一份、診斷證明書一紙、道路交通事故
    現場蒐證照片十九張等在卷可憑。事證明確，被告犯行堪以認定。
二、核被告所為，係犯刑法第一百八十五條之四駕駛動力交通工具肇事，致人受傷而
    逃逸罪。被告於肇事後，在警員未發覺肇事者之前，自動至警局說明而查獲，有
    警訊筆錄在卷可憑，為對未發覺之犯罪自首而接受裁判，應依刑法第六十二條前
    段之規定減輕其刑。爰審酌被告一時疏於注意而肇事，犯罪後坦承犯行，態度尚
    可，且已與被害人達成民事上和解，此有本院九十一年度交附字第一九九號和解
    筆錄在卷足參，惟於肇事後竟枉顧被害人之生命安全逕行離去等一切情狀，量處
    如主文所示之刑，並諭知易科罰金之折算標準。再查被告未曾受有期徒刑以上刑
    之宣告，有臺灣高雄地方法院檢察署刑案查註記錄表、臺灣高等法院被告全國前
    案記錄表附卷可按，因一時失慮，致罹刑典，事後已坦承犯行，且已與被害人達
    成民事上和解，深具悔意，經此刑之宣告後，應知警惕，當無再犯之虞，是所宣
    告之刑，本院認以暫不執行為適當，爰併諭知緩刑二年，以勵自新。
乙、被訴過失傷害部分：
一、公訴意旨另以：被告乙○○另於九十一年六月四日下午二十三時三十分許，駕駛
    友人劉啟明之妻洪靜芬所有車牌號碼ＸＵ─０七０七號ＢＭＷ牌自用小客車，沿
    高雄縣鳳山市○○路由南向北方向行駛，途經高雄縣鳳山市○○路與光復路交岔
    口前，欲左轉往光復路口時，本應注意車輛行駛時，駕駛人應注意車前狀況，隨
    時採取必要之安全措施，及汽車行駛至交岔路口，左轉彎時，應距交岔路口三十
    公尺前顯示方向燈或手勢，行至交岔路口中心處左轉，並不得占用來車道搶先左
    轉，且轉彎車應讓直行車先行，以避免發生碰撞之危險，且依當時客觀情節，氣
    候晴朗，路況良好，視線無礙，又無不能注意之情形，竟疏於注意，貿然搶先左
    轉，而撞及自對向亦沿高雄縣鳳山市○○路往鳳山市○○路由北向南方向行駛，
    由甲○○駕駛車牌號碼九Ｑ─七０八號營業小客車左側車身，然因撞及衝擊力大
    ，致使該營業小客車滑行又撞及到同向前方停放於路邊卸貨由陳忠德所駕駛車牌
    號碼ＺＹ─二一一號大自貨車後方，復再打轉撞及同向前方停放於路邊停車格內
    為吳怡珍所有車牌號碼ＺＬ─八七四五號自小客車，致甲○○因而受有左肩面部
    挫創傷、後枕挫創等傷害，因認被告涉犯刑法第二百八十四條第一項過失傷害罪
    嫌。
二、按告訴乃論之罪，告訴人於第一審辯論終結前得撤回其告訴；又告訴乃論之罪經
    撤回者，應諭知不受理之判決，刑事訴訟法第二百三十八條第一項及第三百零三
    條第三款分別定有明文。
三、本件公訴人認被告涉犯刑法第二百八十四條第一項過失傷害罪嫌，依同法第二百
    八十七條之規定，須告訴乃論。茲據告訴人甲○○已於九十一年九月二十六日當
    庭撤回其告訴（見本院九十一年九月二十六日審判筆錄），揆諸前開說明，此部
    份爰不經言詞辯論諭知不受理判決。
據上論結，應依刑事訴訟法第二百九十九條第一項前段、第三百零三條第三款、第三
百零七條，刑法第一百八十五條之四、第四十一條第一項、第七十四條第一款、第六
十二條前段、罰金罰鍰提高標準條例第二條，判決如主文。
中      華      民      國      九十一      年     十     月     九     日
                                  臺灣高雄地方法院交通法庭
                                      法  官    官信成
右正本證明與原本無異。
如不服本判決，應於判決送達後十日內，向本院提出上訴狀。
                                      書記官    黃意雯
中    華    民    國      九十一      年      十       月      九       日
附錄論罪科刑法條全文：
中華民國刑法第一百八十五條之四
駕駛動力交通工具肇事，致人死傷而逃逸者，處六月以上五年以下有期徒刑。
